臺灣高等法院高雄分院刑事裁定　　　　 96年度交抗字第160號
抗告人即
受處分人　　甲○○
上列抗告人因違反道路交通管理處罰條例聲明異議案件，不服臺
灣高雄地方法院中華民國96年7 月25日裁定（96年度交聲字第58
9 號），提起抗告，本院裁定如下：
    主  文
抗告駁回。
    理  由
一、抗告意旨略以：抗告人當時只喝了保力達加汽水3 紙杯，接
    受員警第1 次酒測，其結果未檢測出任何反應，經員警指示
    如何接受酒測後，抗告人於第2 次接受酒測時，始測試出酒
    精濃度達每公升0.29毫克，抗告人當場提出質疑並要求重測
    ，卻遭員警拒絕，且遭員警扣車，爰聲明異議云云。
二、原處分機關以：異議人即受處分人甲○○，於民國96年5 月
    30日下午6 時53分許，在台22線之高雄看守所前，騎乘車號
    OLU —667 號重型機車，因酒後駕車酒精濃度超過標準每公
    升0.29毫克之違規，遭高雄縣政府警察局巡邏員警當場攔檢
    舉發，異議人於指定期限到案提出申訴，原舉發單位函覆本
    案違規屬實，仍請依法到案接受裁處，該站遂於96年7 月4
    日以旗監違字第裁85－N00000000 號裁決書，裁處違反道路
    交通管理處罰條例第35條第1 項第1 款規定，分別處罰鍰新
    臺幣（下同）15000 元整，並吊扣駕駛執照12個月等語。
三、按汽車駕駛人，駕駛汽車經測試檢定有酒精濃度超過規定標
    準者，處新臺幣15000 元以上60000 元以下罰鍰，並當場移
    置保管其車輛及吊扣其駕駛執照1 年，道路交通管理處罰條
    例第35條第1 項第1 款定有明文。
四、經查：抗告人於上開時地，騎乘車牌號碼OLU —667 號重型
    機車，因酒後駕車酒精濃度超過規定標準之違規，為高雄縣
    政府警察局員警當場舉發，此有受通知聯者簽章欄上簽有「
    甲○○」署名之舉發違反道路交通管理事件通知單、被測人
    欄簽有「甲○○」署名之酒精濃度測定值列印單及裁決書各
    1 份附卷可稽。雖抗告人以上開情詞置辯，惟據高雄縣政府
    警察局函覆甲○○：「查OLU —667 號車輛駕駛人於被舉發
    時地，員警於台22線（燕巢看守所前）執行巡邏勤務，發現
    台端騎乘機車搖晃行駛，立即執行攔查並發現台端下車時身
    上散發濃厚酒味，員警提出配合接受酒精濃度檢測，酒測值
    為每公升0.29毫克，故本局爰依違反道路交通管理處罰條例
    第35條第1 項第1 款舉發及第85條之2 規定當場移置保管車
    輛並無違誤」等語明確，有該局96年6 月28日高縣警交字第
    0960080128號函附卷可稽；且值勤巡邏警員本其加強道路交
    通管理、維護交通秩序、確保交通安全職責所為之當場舉發
    ，自應受到合法、正確而真正之推定。是以抗告人確有駕車
    經測試檢定有酒精濃度超過規定標準之違規事實，應堪認定
    ，抗告人指摘原舉發不當，尚屬無據。從而，原處分機關據
    以援引上開規定，裁處抗告人罰鍰15000 元，並吊扣汽車駕
    駛執照12個月，並無不當，原審認本件異議為無理由，裁定
    駁回抗告人之異議，核無違誤。抗告人仍執陳詞提起抗告，
    並無理由，應予駁回。
五、據上論結，應依道路交通案件處理辦法第26條，刑事訴訟法
    第412 條，裁定如主文。
中　　華　　民　　國　　96　　年　　8 　　月　　23　　日
                  刑事第三庭    審判長法  官  周賢銳
                                      法  官  謝宏宗
                                      法  官  黃仁松
以上正本證明與原本無異。
不得再抗告。
中　　華　　民　　國　　96　　年　　8 　　月　　23　　日
　　　　　　　　　　　　　　　　　　　書記官 許信宗
